臺灣士林地方法院刑事裁定　　　　　　　100年度聲更字第3號
聲請　人即
選任辯護人　林鈺珍律師
被　　　告　辛順德
聲請人　即
選任辯護人　繆　璁律師
被　　　告　劉冠衍
上列被告等因違反藥事法等案件（100 年度訴字第63號），聲請
具保停止羈押，前經本院於中華民國100 年4 月12日以100 年度
聲字第550 、551 號裁定後，檢察官不服，提起抗告，經臺灣高
等法院於100 年5 月17日以100 年度抗字第482 號裁定撤銷原裁
定發回本院，本院更行裁定如下：
    主  文
辛順德提出新臺幣貳拾萬元之保證金後，准予停止羈押，並限制
出境、出海及限制住居於新北市○○區○○街120巷2弄4號。
劉冠衍提出新臺幣貳拾萬元之保證金後，准予停止羈押，並限制
出境、出海及限制住居於高雄市○○區○○路418號。
    理  由
一、聲請意旨均詳如附件。
二、上列被告辛順德、劉冠衍因違反藥事法等案件，本院前以其
    等涉犯藥事法第82條第1 項、刑法第216 條、第210 條、第
    339 條第1 項規定等罪犯嫌重大，且有事實足認有勾串共犯
    或證人之虞，合於刑事訴訟法第101 條第1 項第2 款之規定
    ，均有羈押之必要，而自民國100 年3 月11日予以羈押。
三、按被告及得為其輔佐人之人或辯護人，得隨時具保，向法院
    聲請停止羈押，刑事訴訟法第110 條第1 項定有明文。而聲
    請停止羈押，除有同法第114 條各款所列情形之一不得駁回
    者外，其准許與否，該管法院有自由裁量之權（最高法院91
    年度台抗字第456 號裁定意旨、46年台抗字第21號判例參照
    ）。次按刑事被告經訊問後，無有羈押之必要，應按照訴訟
    進行程序，及其他一切情事，由法院斟酌認定之（最高法院
    著有29年抗字第57號判例可資參照）。又羈押被告之目的，
    在於確保訴訟程序之進行、確保證據之存在及真實、及確保
    刑罰之執行，而被告有無羈押之必要，乃事實認定之問題，
    本院自得就具體個案情節予以斟酌決定。
四、經查：
  (一)證人即被告辛順德已於偵查中證述關於「金剛我王膠囊」、
    「漢堡99膠囊」中含有「Tadalafil 」西藥成分之壯陽藥物
    ，係由被告劉冠衍提議，伊同意後加入，由久富浚生物科技
    有限公司（下稱久富浚公司，由被告劉冠衍及其妻即被告林
    莉菁共同經營）進行原料混合、填充膠囊打排後，再由伊提
    供印刷完成之外包裝紙盒予懋陽生物科技有限公司（下稱懋
    陽公司，由被告林勇智及其妻即被告陳郁佳共同經營）進行
    裝盒，而「納豆博士膠囊」、「幸福養生納豆膠囊」則係由
    久富浚公司提供原料，伊提供予該公司之原料清單中並沒有
    含「Sibutramine 」之西藥成分，久富浚公司將製造粉末狀
    之成品，交予懋陽公司進行填充、打排及裝盒，而「抗腫寧
    凝膠」、「節節樂凝膠」均係在臺灣製造之產品，伊委由不
    知情之第三人印製外包裝分別顯示為自德國、日本進口字樣
    之包裝盒包裝，使一般消費者誤認為係自德國、日本進口之
    產品等情；被告劉冠衍則於偵查中證稱伊有受被告辛順德委
    託製造上開「金剛我王膠囊」、「漢堡99膠囊」及「納豆博
    士膠囊」、「幸福養生納豆膠囊」，惟否認伊與被告辛順德
    共謀在「金剛我王膠囊」、「漢堡99膠囊」中添加「Tadala
    fil 」西藥成分之壯陽藥物，亦否認有在「納豆博士膠囊」
    、「幸福養生納豆膠囊」中添加「Sibutramine 」之西藥成
    分等情。證人即同案被告辛順德已於偵訊中就被告劉冠衍與
    伊共同在「金剛我王膠囊」、「漢堡99膠囊」中添加「Tada
    lafil 」西藥成分之壯陽藥物，與被告劉冠衍共犯製造偽藥
    犯行證述明確，偵訊中之證述亦有具結在卷，擔保其證詞之
    真實性。
  (二)又被告劉冠衍雖前於偵查及本院羈押訊問中否認有提議在「
    金剛我王膠囊」、「漢堡99膠囊」中添加上開西藥成分之製
    造偽藥犯行，惟於準備程序中就此部分已坦承不諱，且坦承
    「納豆博士膠囊」、「幸福養生納豆膠囊」確係伊提供原料
    製造等情。證人即同案被告辛順德雖於偵查及本院羈押訊問
    時均供稱：被告劉冠衍在看守所中有遇到伊，要伊自己把事
    情擔下等語，惟被告辛順德仍於偵查中結證稱被告劉冠衍確
    有提議在「金剛我王膠囊」、「漢堡99膠囊」中添加上開西
    藥成分，復又於本院羈押訊問及準備程序中迭次供稱上情明
    確，足認被告辛順德顯未受被告劉冠衍前開言語之影響。況
    被告劉冠衍業於本院準備程序中供承：伊確有提議在「金剛
    我王膠囊」、「漢堡99膠囊」中添加上開西藥成分等情，益
    徵被告劉冠衍已無勾串證人即同案被告辛順德之必要。
  (三)另依起訴書所載被告辛順德、劉冠衍雖係位居製造「金剛我
    王膠囊」、「漢堡99膠囊」及「納豆博士膠囊」、「幸福養
    生納豆膠囊」之重要地位，然查，依起訴書所載被告林莉菁
    僅係久富浚公司之登記負責人，並有實際經營業務，惟證人
    即同案被告辛順德於偵查中僅證稱提議在「金剛我王膠囊」
    、「漢堡99膠囊」添加上開西藥成分之人係被告劉冠衍，並
    未證述被告林莉菁有為該等提議，而被告林莉菁於警詢、偵
    查、本院準備程序中均迭次否認伊知悉「金剛我王膠囊」、
    「漢堡99膠囊」、「納豆博士膠囊」、「幸福養生納豆膠囊
    」含西藥成分之情節，被告辛順德、劉冠衍、林莉菁既均於
    偵查中未曾述及被告林莉菁知悉上情，實難認被告辛順德、
    劉冠衍與林莉菁有何勾串之必要。而被告林永智係懋陽公司
    之登記負責人，與其妻即被告陳郁佳共同經營懋陽公司，依
    起訴書所載懋陽公司僅係受被告辛順德委託就上開產品已製
    造完成後，為填充、打排、裝盒之下游工作，且被告林永智
    、陳郁佳於警詢、偵查及本院準備程序中均僅承認渠等經營
    之懋陽公司有受被告辛順德委託包裝上開產品，其餘部分則
    均否認知情，是亦難認被告辛順德、劉冠衍有與被告林永智
    、陳郁佳勾串之必要。再者，被告李永舜、王水明則分別係
    以其等經營之「天水興業有限公司」、「僑中藥局」販售「
    抗腫寧凝膠」、「金剛我王膠囊」，且其等均對此部分事實
    坦白承認，亦難認被告辛順德與其等有何勾串之必要。況，
    縱然被告辛順德、劉冠衍於本案居於上游及重要地位，惟被
    告辛順德就被告林莉菁、林永智、陳郁佳、王水明、李永舜
    所涉犯行，被告劉冠衍就被告林莉菁、林永智、陳郁佳所涉
    犯行，僅係居於證人之地位，自無羈押證人以避免被告林莉
    菁、林永智、陳郁佳、王水明、李永舜勾串共犯之理。
  (四)末以，被告辛順德、劉冠衍於本院100 年4 月12日裁定被告
    2 人分別提出新臺幣（下同）20萬元保證金而停止羈押後，
    於停止羈押期間，因本院該等裁定經臺灣高等法院撤銷發回
    ，被告2 人仍遵期於100 年6 月16日到庭接受訊問，且於本
    院訊問時，渠等供述仍如前次準備程序中所述，未見有何勾
    串之情形，顯見上開具保金額確已對被告2 人產生心理拘束
    力，非屬不予羈押，訴訟程序即不得保全之情形。
五、綜上所述，本院認為被告辛順德、劉冠衍均得以具保之方式
    替代其羈押處分。而經本院審酌被告2 人涉案程度、職業、
    家庭狀況等情節，認為被告2 人各提出20萬元之保證金後，
    應無影響本案審判、執行之虞，是已無繼續羈押被告2 人之
    必要，因此准被告辛順德、劉冠衍於各提出20萬元之保證金
    後，停止羈押，並均限制出境、出海及限制住居。
六、依刑事訴訟法第121 條第1 項、第110 條第1 項、第111 條
    ，裁定如主文。
中    華    民    國   100    年    6     月    28    日
                  刑事第八庭審判長法  官  楊皓清
                                  法  官  高雅敏
                                  法  官  張明儀
以上正本證明與原本無異。
如不服本裁定應於送達後5 日內向本院提出抗告狀。
                                  書記官  林蔚菁
中    華    民    國   100    年    6     月    28    日